---
title: "Curso de R"
subtitle: "Sesión 1"
author: "Dan Jinich"
date: "2/26/2020"
output: slidy_presentation
---

```{r setup, include=FALSE}
knitr::opts_chunk$set(echo = FALSE)
```

- https://github.com/danjinich/Curso-R 
- dan@jinich.com.mx

## ¿Qué es R?
- R es un lenguaje de programación para computación estadistica.
- Fue el lugar 17 de los lenguajes de programación más usados en el 2019 (Stak Overflow, Developer Survey Results 2019).
- Esta escrito en C y FORTRAN.

## Temas que vamos a ver opción 1:
- Introducción de R.
- Como limpiar bases de datos.
- Analisis exploratorio.
- Graficas.
- Regresiones.
- Pruebas de hipotesis.

## Temas que vamos a ver opción 2:
- Introducción de R.
- Como limpiar bases de datos.
- Analisis exploratorio.
- Graficas.
- Modelos predictivos (incluye regresione).

## Instalar R
- Buscar en Google "download r" y luego el nombre de tu sistema operativo.
- Busca en la pagina que llegues donde descargar.
- Para Mac asegurate de descargar la versión apropiada para la version de Mac OS X que tengas.
- Para Windows y Mac, abre el instalador y sigue las instrucciones que te da. 
- En caso de usar Ubuntu desde la terminal puedes escribir:

```{}
$ sudo apt-get install r-base
```

## Probar que funcione
- Abrir R.
- En la terminal escribir:
```{r Prueba, echo=TRUE}
2+2
```
- Revisar que esta sea la respuesta y que no haya ningun mensaje de error.

## Instalar RStudio
- Ve a https://rstudio.com/products/rstudio/
- Busca la version para escritorio gratuita.
- Descarga la versión apropiada para tu sistema operativo.
- Sigue las instrucciones del instalador.

## Paquetes
- Los paquetes o bibliotecas son documentos de codigo con funciones utiles.
- Hay cosas que R no tiene funciones para hacer, pero si importas el paquete correcto son faciles de hacer.
- El 75% de programar en R es conocer los paquetes correctos y saber usarlos.
- En el curso vamos a necesitar principalmente Tidyverse.
  - ggplot2
  - dplyr
  - tydr
  - readr

## Instalar e importar paquetes:
- Corre estos comandos:
```{r tidy, echo=TRUE, eval=FALSE}
install.packages("tidyverse")
library(tidyverse)
```
- install.packages(): sirve para instalar bibliotecas, en este caso todas las que estan contenidas en Tidyverse 
- library() sirve para importar un paquete a tu ambiente de ejecucion.

## Ejemplos del lenguaje
- Las variables se declaran con <-
```{r declare, echo=TRUE}
a<-1
a
```
- Los vectores son una de las estructura de datos basicas, son basicamente listas de un solo tipo de variables, con primer elemento siendo el 1
```{r vectores, echo=TRUE}
a<-c(1, 2, 3, 4, 5)
a
a[1]
```
## Links importantes
- Descargar R windows: https://cran.r-project.org/bin/windows/base/
- Descargar R Mac: https://cran.r-project.org/bin/macosx/

## Fuentes
- https://insights.stackoverflow.com/survey/2019#technology

